臺灣臺北地方法院交通事件裁定　　　　　　　　　　九十一年度交聲字第七七一號
　　異議人即
　　受處分人　甲○○
右列受處分人因違反道路交通管理處罰條例案件，對於台北市交通事件裁決所中華民
國九十一年五月二十七日所為之處分（原處分案號：北市裁三字第裁二二－一Ａ00
00000號），聲明異議，本院裁定如左：
    主      文
異議駁回。
    理      由
一、按交岔路口一０公尺內，不得臨時停車，道路交通安全規則第一百十一條第二款
    定有明文，而如汽車駕駛人在禁止臨時停車處所停車者，處新台幣（以下同）六
    百元以上一千二百元以下罰鍰，道路交通管理處罰條例第五十六條第一項第一款
    定有明文。再行為人如係駕駛小型車在交岔路口一０公尺內違規停車為警舉發，
    而在舉發通知單上所載之應到案日期前聽候裁決，經主管機關調查後仍認定其有
    違規停車之行為者，依違反道路交通管理事件統一裁罰標準及處理細則（於民國
    九十一年九月一日後法文之名稱已修正為違反道路交通管理事件統一裁罰基準及
    處理細則，以下稱處理細則）第四十四條第一項及違反道路交通管理事件統一裁
    罰標準表（於九十一年九月一日後，其名稱已修正為違反道路交通管理事件統一
    裁罰基準表，以下稱基準表）之規定，需對該違規停車之行為人處以九百元之罰
    鍰。又逕行舉發違反道路交通管理事件，經汽車所有人依通知單之應到案日期前
    到案，並告知違規駕駛人姓名、身分證統一編號及住址者，處罰機關應即另行通
    知違規駕駛人到案依法處理；逾應到案日期，處罰機關應依道路交通管理處罰條
    例第八十五條第三項規定處罰該汽車所有人，處理細則第二十四條亦定有明文，
    易言之，汽車駕駛人在交岔路口一０公尺內違規停車，為警當場攔停者，處罰機
    關固應對汽車之駕駛人為處罰，惟若舉發機關並非當場對該部汽車攔停，而在九
    十一年七月三日前係依處理細則第二十三條第一項第三款「違規停車而駕駛人不
    在現場」及第五款以科學儀器取得違規證據資料（如照相機）規定逕行舉發者【
    按此逕行舉發之條文本規定於處理細則之第二十三條，嗣道路交通管理處罰條例
    於九十一年七月三日將舉發機關得以逕行舉發之情形及要件增訂為該條例第七條
    之二規定，並於同年月五日生效，同時將處理細則第二十三條予以刪除】，此際
    舉發機關只能依上開處理細則第二十三條第二項規定對汽車所有人為掣單舉發，
    而如經舉發之汽車所有人在舉發通知單之應到案日期前到案，並告知處罰機關該
    名在交岔路口一０公尺內違規停車之違規駕駛人姓名、身分證統一編號及住址者
    ，處罰機關應即依前開細則第二十四條規定處罰該名違規駕駛人，而如汽車所有
    人未於應到案日期前到案或雖於應到案日期前到案，而未告知處罰機關實際之違
    規駕駛人者，處罰機關仍應依道路交通管理處罰條例第八十五條第三項「本條例
    關於車輛駕駛人之處罰，如應歸責於車輛所有人者，處罰車輛所有人。」規定，
    對車輛所有人加以處罰。
二、本件受處分人即異議人甲○○所有車號ＣＴ－四二五九號自用小客車，於九十一
    年三月二十七日上午九時二十分許，在台北市大安區○○○路○段二四四巷九弄
    二號道路交岔路口一０公尺違規停車，而駕駛人不在現場，而為台北市停車管理
    處（以下稱停管處）交通助理員當場以拍照之方式採證，並以受處分人所有前開
    車號汽車有違反前揭道路交通管理處罰條例第五十六條第一項第一款規定之行為
    掣單舉發，嗣將舉發通知單送達於受處分人後，受處分人雖於應到案日期前向原
    處分機關提出申訴，惟未向原處分機關告知該部汽車當時之駕駛人確實年籍，經
    原處分機關請舉發單位即停管處調查結果，仍認受處分人所有前開車號汽車有前
    開違規行為，原處分機關乃依前揭道路交通管理處罰條例第五十六條第一項第一
    款、第八十五條第三項及處理細則第二十四條、第四十四條第一項暨基準表之規
    定，於九十一年五月二十七日裁處前開車號汽車之所有人即異議人罰鍰九百元。
三、受處分人聲明異議意旨略以：本件舉發如果可以成立，那舉發路段附近共有六個
    交岔路口，每天都有二、三十部汽車在違規停車，是不是都要開單？且我停車路
    段沒有妨礙交通云云，惟查：
    受處分人所有前開車號汽車有於前述時間在前述地點之交岔路口一０公尺內停車
    之違規事實，有採證相片一張附卷可稽，由該張採證相片可以很清楚的看出受處
    分人所有該部車號汽車確有在交岔路口一０公尺內違規停車之事實，且如前所述
    ，交岔路口一０公尺內，不得臨時停車，道路交通安全規則已有明文規定，有優
    良停車習慣之駕駛人均應知道交岔路口一０公尺內之所以不得臨時停車，除了會
    增加行進中車輛轉彎之困擾外，另外最重要之一點乃在於如在交岔路口一０公尺
    內臨時停車，也會妨礙行進中車輛其駕駛人轉彎時之視野，故交岔路口一０公尺
    內不得臨時停車，至於受處分人所有前開車號汽車被舉發地點附近是否猶有其他
    汽車違規停車，亦與受處分人所有前開車號汽車之違規停車行為無涉，受處分人
    雖以前開情詞置辯，尚難認其辯解為可採，本件事證明確，受處分人所有該部車
    號汽車有前開違規行為堪以認定。
四、綜上所述，受處分人所有前開車號汽車確有在前揭時間在交岔路口一０公尺內違
    規停車之行為，從而原處分機關依前揭道路交通管理處罰條例第五十六條第一項
    第一款、第八十五條第三項及處理細則第二十四條、第四十四條第一項暨基標準
    表之規定，裁處前開車號汽車之所有人即受處分人罰鍰九百元，核無違誤，本件
    受處分人之異議為無理由，自應將其異議駁回。
據上論斷，應依道路交通案件處理辦法第十九條，裁定如主文。
中      華      民      國    九十一    年     十一     月      八      日
                                    臺灣臺北地方法刑事第三庭
                                          法  官  葉建廷
右正本證明與原本無異。
如不服本裁定，應於裁定送達後五日內，向本院提出抗告狀。
                                          書記官  陳香伶
中      華      民      國    九十一    年     十一     月      八      日
